【裁判字號】    99,易,63
【裁判日期】    990407
【裁判案由】    傷害
【裁判全文】
臺灣花蓮地方法院刑事判決                99年度易字第63號
公  訴  人  臺灣花蓮地方法院檢察署檢察官
被      告  乙○○
上列被告因傷害案件，經檢察官提起公訴（99年度偵字第180 號
），本院判決如下：
    主  文
本件公訴不受理。
    理  由
一、公訴意旨略以：被告乙○○於民國98年12月8日18時30 分許
    ，在花蓮縣吉安鄉○○村○○○街98號住處，因土地問題與
    其母即告訴人甲○○發生爭執，竟基於傷害人身體之犯意，
    出手毆打告訴人，致告訴人受有胸部挫傷及左眼瘀青等傷害
    ，因認被告涉有刑法第280條、第277條第1 項之傷害傷害直
    系血親尊親屬罪嫌等語。
二、按除簡式審判程序、簡易程序及第376條第1款（即最重本刑
    為3年以下有期徒刑、拘役或專科罰金之罪）、第2款（即刑
    法第320條、第321之竊盜罪）所列之罪之案件外，第一審應
    行合議審判，刑事訴訟法第284條第1定有明文。查被告本件
    被訴之罪名，係刑法第280條、第277條第1 項之傷害直系血
    親尊親屬罪，而刑法第280 條之規定應係刑法分則之加重規
    定，經加重結果，其最重本刑已逾3 年有期徒刑，即非最重
    本刑為3年以下有期徒刑之罪（最高法院49年臺非字第52 號
    判例意旨參照），是本件應係合議審判案件，合先敘明。
三、次按告訴乃論之罪，告訴人於第一審辯論終結前，得撤回其
    告訴；又告訴乃論之罪，其告訴經撤回者，應諭知不受理之
    判決；且第303 條之判決，得不經言詞辯論為之。刑事訴訟
    法第238條第1項、第303條第3款、307條分別定有明文。
四、查本件告訴人指訴被告所為之事實，公訴人認係觸犯刑法第
    280條、第277條第1 項之傷害直系血親尊親屬罪，又刑法第
    280 條規定，係加重法定本刑，被告本件所犯者，仍係刑法
    第277條第1項之罪，而在告訴乃論之列（最高法院19年上字
    第1962號判例意旨參照），是依同法第287 條前段之規定，
    自須告訴乃論。茲據告訴人當庭具狀撤回其告訴，有本件準
    備程序筆錄及刑事撤回告訴狀各1 份附卷可稽，依首揭法律
    規定及上開說明，本件爰不經言詞辯論，逕為諭知不受理之
    判決。
據上論斷，應依刑事訴訟法第303條第3款、第307 條，判決如主
文。
中    華    民    國    99    年    4     月    7     日
                  刑事第四庭  審判長  法  官  陳月雯
                                      法  官  魏俊明
                                      法  官  黃鴻達
以上正本證明與原本無異。
如不服本判決應於收受送達後10日內向本院提出上訴書狀，並應
敘述具體理由。其未敘述上訴理由者，應於上訴期間屆滿後20日
內向本院補提理由書(均須按他造當事人之人數附繕本)「切勿逕
送上級法院」。告訴人或被害人如對於本判決不服者，應具備理
由請求檢察官上訴，其上訴期間之計算係以檢察官收受判決正本
之日期為準。
中    華    民    國    99    年    4     月    8     日
                                      書記官

司法院資訊處製作；財團法人民間司法改革基金會備份。
